Inventaris van de Collectie Verspreide West-Indische stukken, 1614-1875
Nationaal Archief, Den Haag
- Copie-lijst van alle resolutien door het Hof van Politie en Justitie van Essequebo en Demerary genomen met betrekking tot de kolonie-ongelden. 1719-1788., 3 oktober 1789.; 98; 1 omslag.
- Copie-publicatien van den kommandeur ad interim en de raden van Politie en Justitie en van het Hof van Justitie van Essequebo., 25 maart 1789 - 31 juli 1789.; 99; 2 stukken.
  Toegevoegd uit archief Raad der Colonien, publicaties van A. Backer, 8 okt.1790 - 24 mei 1791, deels gedrukt. Circa 10 stukken.
- Copie-lijst van de slaven op Bartica, opgemaakt door den boekhouder-generaal te Essequebo., 23 april 1789.; 100; 1 stuk.
- "Plan wegens het maken van een canaal strekkende van de rivier Demerary tot de rivier Essequebo ontworpen door den landmeter Van Cooten." (Copie)., 11 mei 1789.; 101; 1 stuk.
  Hetzelfde onderwerp in VWIS 923 en 1205.
- Stukken betreffende de verrichtingen van de commissarissen Sirtema van Grovestins en Boey inzake de verandering en aanstelling der regering in Essequebo en Demerary., 26 mei 1789 - 19 augustus 1789.; 102; 9 stukken.
- Tabellen van de provisien door de Kamer Zeeland naar Essequebo verzonden gedurende 1757-1766, 1767-1771., 103; 2 stukken.
- Stukken betreffende de procedures van: a.) Jacobus Vleeshouwer tegen de fiscaal van Essequebo A.A. Brown. 1774-1787. 1 pak. b.) Louis Henry du Sauzet, substituut vendumeester en ontvanger te Essequebo, tegen P.P. Luijken, 1779-1780. 1 pak., 104
- "Petitien van de benoodigdheden voor Essequibo voor het jaar 1778." Eenige aaneengehechte vellen., 105
- Lijsten van Amsterdamse wisselbrieven voor de Compagnies hoofdgelden en de kolonie-ongelden op Essequebo over 1778, in betaling ontvangen en overgegeven aan de directeur-generaal, teneinde die te remitteeren aan de Kamer Amsterdam. Met betreffend copie schrijven van directeur-generaal en raden van Essequebo aan de Kamer Amsterdam van 30 juli 1779., 106; 3 stukken.
  Met bijbehorende wissels (lagen in archief Raad der
  Colonien).
- Notarieele volmacht van Jozias Treurniet, chirurgijn op de Compagnies plantage Aagterkerke in Essequebo, om ter Kamer Zeeland in ontvangst te nemen de hem toekomende gages en emolumenten. Met acte van borgtocht door zijn gevolmachtigde afgegeven., 21 maart 1780 - 21 november 1780.; 107; 2 stukken.
- Brief van de directeur-generaal van Essequebo en Demerary, Mr. G.H. Trotz, aan de Kamer Amsterdam., 10 april 1780.; 108; 1 stuk.
- Minuut-brief (van de Kamer Amsterdam ?) aan de directeur-generaal van Essequebo en Demerary, mr. G.H. Trotz, betreffende het door hem verleend ontslag aan de vendumeester en ontvanger aldaar., Ongedateerd; 108A; 1 stuk
  Circa 1772-1781.
- Copie-adviesbrieven van getrokken wissels uit Essequebo., 13 juli 1785 - 12 september 1785.; 109; 2 stukken.
- Stukken betreffende de vordering van Maria Magdalena Hineke, huisvrouw van Ehrenfried Knobloch, op de nalatenschap van haar in Essequebo overleden broeder Johan Christiaan Hineke. (copieën)., 11 oktober 1788.; 110; 2 stukken.
- Copie-notulen van het Hof van Politie te Essequebo., 4 februari 1789 - 8 april 1789, 3 juni 1789 - 4 juni1789.; 111; 5 stukken.
- Copie-inventarissen van de Compagnies plantages in Essequebo: Achterkerken, Duinenburg, Luyxberg, de Compagnies bezittingen op het vlaggeneiland, de fortressen Zeelandia, Willem Frederik en de hoofdplaats Stabroek., 18 april 1789 - 1 juni 1789.; 112; 6 stukken.
  Zie ook VWIS 157 en 158.
- Copie-stamlijst van het gedetacheerde korps infanterie op de fortres Zeelandia in Essequebo., 25 april 1789.; 113; 1 stuk.
- Copie-lijst van schepen welke, na de ontruiming der kolonie Essequebo door de Fransen aldaar weggevaren en aangekomen zijn met opgave van hun lading., 11 juni 1789.; 114; 1 stuk.
- Copie-brieven van de regering te Essequebo aan de Kamers Amsterdam en Zeeland., 16 juli 1789 - 6 juni 1790.; 115; 19 stukken.
- Copie-generale staat of balans van ontvang en uitgaaf van Essequebo over 1784-1788., 18 augustus 1789.; 116; 1 stuk.
- Papieren en documenten door de kommandeur ad interim van Essequebo, G.E. von Meyerhelm, overgezonden aan de Kamer Amsterdam., 23 juli 1790.; 117; 7 stukken.
- Request van Johanna Esther van den Velden, weduwe van Jan Christiaan Severijn, in leven kapitein kommandant, Raad van Politie en Justitie, enz. in Essequebo, aan de X om ondersteuning., 22 november 1790.; 118; 1 stuk.
- Brieven van de West-Indische Compagnie aan de Staten- Generaal betreffende de bescherming van Essequebo en Demerary met twee of drie schepen van oorlog en het subsidieeren van de Compagnie tot herstel harer finantien met een toelage van drie millionen. Gedrukt., 10 oktober 1783 - 19 november 1783.; 119; 1 stuk.
- Extract-resolutie van de Staten van Holland over de West-Indische Compagnie verzochte subsidie. Gedrukt., 24 december 1783.; 120; 1 stuk.
- Copie-instructien (voor verschillende Compagnies dienaren in Essequebo en Demerary) door de Kamer Zeeland gerevideerd en aan de respective Kameren gezonden bij missive in dato 28 februari 1785., 121; 6 stukken.
- Verslag van Johannes Petsch c.s. aan hun committenten, geinteresseerden in de negotiatien ten behoeve van eenige planters in Essequebo en Demerary opgericht onder directie van Mr. C. van der Helm Boddaert wegens hun onderzoek van den staat dier negotiatien. (gedrukt)., 1785.; 122; 1 stuk.
- "Consideratien aangaande Essequebo en Demerary door den heer Van de Spiegel aan den advokaat De Kempenaer ter hand gesteld.", 7 augustus 1786.; 123
- Brief van G.M. Mulder en (J. Rendorp) aan (een hunner medebewindhebbers ter Kamer Amsterdam ?) over de West- Indische koloniën., 20 november 1786.; 124; 1 stuk.
- Stukken betreffende de subsidien door de Staten van Zeeland en de X aan de Kamer Zeeland toegelegd ten behoeve van Essequebo en Demerary., 1786-1787.; 125; 7 omslagen.
- Stukken betreffende de verrichtingen van de luitenant Frans Smees, kommandant van 's lands brigantijn De Maasnymph, tot wering van de sluikhandel in Demerary., 10 april 1787 - 18 december 1787.; 126; 4 stukken.
- Brief van Jan Lespinasse, gouverneur en directeur- generaal van Demerary, aan de Kamer Amsterdam betreffende de pogingen door eenige planters aldaar in 't werk gesteld om aandeel te krijgen in het bestuur der kolonie. Met bijlagen., 31 december 1787.; 127; 23 stukken.
- Brief van de Kamer Amsterdam aan de Staten-Generaal betreffende de bewering door enige ingezetenen van Demerary uitgesproken, dat Essequebo en Demerary met geen mogelijkheid langer onder de behering der West- Indische Compagnie konden blijven. Gedrukt., 22 januari 1788.; 128; 1 stuk.
- Changementslijst van het Corps infanterie in garnizoen te Stabroek en onderhorige posten in Demerary., 1 juni 1788 - 31 december 1788.; 129; 1 stuk.
- Duplicaat-missive van P.G. Duker te Stabroek aan de Kamer Amsterdam betreffende een opstand der negerslaven in Demerary., 27 november 1789.; 130; 1 stuk.
- Stukken betreffende de oproeren in Essequebo en Demerary., 18e eeuw.; 132; 2 stukken.
  Oproeren 1780-1785 ?
- "Consideratien nopens de boeken en remisen van Essequebo en Demerary.", 18e eeuw.; 133; 1 stuk.
  Begin 18e eeuw. Zie ook VWIS 135.
- Copie-conditien waarop de gecommiteerde Raden van Zeeland de kolonie Essequebo wederom overgeven aan de Kamer Zeeland., 11 april 1670.; 134; 2 exemplaren.
- Stukken betreffende de financiele staat van Essequebo., 1700-1730.; 135; 21 stukken.
  Zie ook VWIS 133.
- Stukken betreffende de ondernemingen der Fransen tegen Essequebo in 1708., 10 juni 1709.; 136; 2 stukken.
- Minuut-secrete brief van de gecommiteerden tot de secrete zaken uit de bewindhebberen van de West-Indische Compagnie aan de kommandeur op Essequebo, Pieter van der Heijden Resen met bijbehorende secrete instructie voor deze., 1 mei 1714.; 137; 2 stukken.
- Stukken betreffende de klachten van Jodocus van de Kapelle bij de Kamer Zeeland ingediend over de behandeling hem door directeur-generaal en raden in Essequebo aangedaan., 1723.; 138; 5 stukken.
- Naamlijst van de ambtenaren, kerkedienaren, eigenaars en directeurs der plantages, de grootte der plantages en het getal slaven in Essequebo en Demerary., 1769.; 139; 1 stuk.
- Publicatien van directeur-generaal en raden van Civiele- en Criminele Justitie in Essequebo betreffende de levering van wapenen aan de slaven en de invoer van slaven uit naburige kolonien., 6 juli 1772 - 11 juli 1772.; 140; 2 stukken.
- "Memorie bij forme van missive concerneerende diverse poincten van voorzieninge aan den directeur-generaal en raden van Demerary af te zenden", betreffende de handel aldaar, het voorkomen van het deserteren en ontvluchten der soldaten en slaven, de rechtspraak, het bestuur, de aanleg van verdedigingswerken,enz., Na 1772.; 141; 1 stuk.
  Hierbij aangehecht ook twee stukken betreffende Curacao, namelijk:
  1) "Extract uyt het garnisoenboek" van het fort Amsterdam anno 1771, betreffende de afrekening van wedde van de soldaat Olus Zurensen.
  2) Een toelichting op de afrekening van Olus Zurensen.
  (Beschrijving N.B., I.G.)
- Brief van de opperboekhouder der Kamer Zeeland aan genoemde Kamer betreffende het houden eener afzonderlijke rekening en cassa van de kerk en armengelden in Essequebo en Demerary., 10 oktober 1773.; 142; 1 stuk.
  Minuut of origineel ?
- Copie-brief van directeur-generaal en raden van Essequebo (aan de X ?) betreffende verschillende orders door de X aan hen gegeven inzake Essequebo en Demerary en het houden van gecombineerde vergaderingen in beide kolonien., 7 april 1775.; 143; 1 stuk.
- Brieven van directeur-generaal en raden van Essequebo aan de Staten-Generaal., 6 september 1777 - 12 april 1779.; 144; 2 stukken.
- Brief van de kommandant-generaal van Martinique, de graaf De Nozieres, aan de kommandant van het fregat Le Rossignol, De Kersaint., 17 mei 1772.; 146; 1 stuk.
- Brieven van kommandeur en raden van Demerary aan de Staten-Generaal. Met bijlagen., 23 oktober 1776 - 18 maart 1779.; 147; 20 stukken.
- Rekening-courant van de West-Indische Compagnie met het Commissariaat van trein en vivres te Essequebo wegens in de Compagnies smidswinkel voor particulieren gemaakt ijzerwerk over 1778-1779., 2 april 1780.; 148; 1 stuk.
- Copie-brieven van de regering te Demerary aan de Kamers Amsterdam en Zeeland., 24 juni 1780 - 25 juni 1790.; 149; 39 stukken.
- Lijst van de te Demerary uitgeklaarde schepen gedurende, 11 maart 1784 - 12 mei 1789.; 150; 1 stuk.
- Lijst van de schepen uit Demerary vertrokken met opgaaf hunner lading gedurende, 1784-1789.; 151; 1 stuk.
- Copie-lijst van de ingeklaarde schepen te Demerary gedurende, 2 februari 1785 - 31 maart 1789.; 152; 1 stuk.
- Copie-generale staat of balans van ontvang en uitgaaf in Demerary over 1785-1788., 18 augustus 1789.; 153; 1 stuk.
- Copie-brieven van de directeur-generaal van Demerary, Jan Lespinasse aan de Kamer Zeeland., 21 februari 1786 - 21 maart 1786.; 154; 3 stukken.
- Memorie van Vicosar Pearson aan de gouverneur van Essequebo, Jean Lespinasse houdende klachten over het gedrag van de posthouder Daniel Sternberg in Demerary., 5 december 1788.; 155; 1 stuk.
- Copie-stamlijst van de troepen in Demerary., April 1789.; 156; 1 stuk.
- Copie-inventaris van de Compagnies gebouwen in Demerary., 18 april 1789.; 157; 1 stuk.
  Zie ook VWIS 112 en 158.
- Copie-lijst van de Compagnies slaven en slavinnen "bij de train van Rio Demerary"., 29 april 1789.; 158; 1 stuk.
  Zie ook VWIS 157 en 112.
- Copie-stukken betreffende de toestand der Nederduitsche Hervormde kerk te Demerary., 3 mei 1789 - 30 juni 1789.; 159; 4 stukken.
- Copie-verklaring van de geneesheer Philip Christiaan Schraidt dat de directeur-generaal van Demerary, Jean Lespinasse tot herstel van gezondheid ten spoedigste alle sedentaire bezigheden moet neerleggen., 10 augustus 1789.; 160; 1 stuk.
- Brieven van de Wees- en boedelkamer in Demerary aan de Kamer Zeeland., 28 september 1789 - 16 februari 1790.; 161; 2 stukken.
  Zie ook VWIS 1236.
- Alfabetische namen-index op de (te Berbice ?) opgemaakte minuten en geregistreerde copyen "van acten"., 1672-1721.; 164; 1 deel.
  Hierin Abraham Beckman (commandant van Essequebo).
  Gideon Bourse (commandant van Berbice).
- Copie-memorie over St.Eustatius, St. Maarten en Saba door J. Schimmel Hz.., Zonder jaar (na 1783).; 169; 1 stuk.
- Tabel van goederen van de West-Indische kolonien ingevoerd gedurende het jaar 1816., 171; 2 exemplaren.
- Aantekeningen uit de resoluties van de X, de Staten- Generaal, enz. betreffende de betaling van recognitie door vreemde schepen op St.Eustatius over 1675-1750., 172; 1 stuk.
- Vergelijkende staat van de financiele lasten en baten van St.Eustatius over 1724-1730., 173; 1 stuk.
- Varia betreffende de ontvangsten en uitgaven van St.Eustatius en Saba., 1771-1780.; 173A; 4 stukken.
- "Etat des navires, partis de St.Eustache pour la Hollande et des denrees qu'ils ont emportees.", 1771-1781.; 174; 2 exemplaren.
  Een manuscript en een gedrukte tekst.
- Inventaris van alle Compagnies gebouwen en verdere effecten op St.Eustatius op 29 juli 1789., 175; 1 stuk.
  Littera F., no. 7.
- Inventaris van alle forten, batterijen, gebouwen en oorlogsammunitie op St.Eustatius op 29 juli 1789., 176; 1 stuk.
  No.8.
- Memorie van ? ten betooge dat de nieuwe belastingen van 8 procent, door de West-Indische Compagnie op de commercie van het eiland (St.Eustatius ?) gelegd, de handel aldaar totaal ruineeren zullen., (Laatst der 18e eeuw ?).; 177; 1 stuk.
- Memorie betreffende de afzetting van de secretaris Le Jeune door de gouverneur en raad van St.Eustatius en zijn door de West-Indische Compagnie gelaste rehabilitatie., Ongedateerd (laatst der 18 e eeuw).; 177A; 1 stuk.
  Kort extract uit de missive van representatie bewindhebber ter Kamer Amsterdam aan gouverneur en raad op St.Eustatius, mitsgaders aan de secretaris aldaar.(Gaat over secretaris en ontheffing uit zijn functie.)
- Rapport van de gouverneur van St.Eustatius, 't Hoen betreffende de zoutpan op St. Maarten., 1 augustus 1816.; 184; 1 stuk.
- Statistiek van St. Eustatius met beantwoording van de vragen betrekkelijk de statistiek ter voldoening van de Staatsraad, directeur-generaal voor het departement van Koophandel en Kolonien., 31 oktober 1815. No. 2838.; 185; 1 omslag.
  Zie VWIS 980.
- Statistieke opgaven omtrent de bevolking en de cultures op St. Maarten omtrent 1789 ontleend aan het rapport van de commissarissen W.A. Sirtema van Grovesting en W.C. Boey., 186; 1 stuk
  Zie VWIS 978.
- Copie-request aan de Kamer Zeeland van Hendrik van Rhijn, gesuspendeerd klerk op St. Maarten, om toelegging van zijn salaris gedurende de tijd zijner suspensie en aanstelling als waagmeester en ontvanger der recognitien aldaar., 22 augustus 1789.; 187; 1 stuk.
- Statistiek van Saba en St. Maarten met beantwoording van de vragen betrekkelijk de statistiek ter voldoening van de Staatsraad, directeur-generaal voor het departement van Koophandel en Kolonien.., 1815-1818.; 213; 12 stukken.
  Zie VWIS 215 en 185.
- Originele missive van de kommandeur van St. Maarten aan de Staatsraad, directeur-generaal te Den Haag van departement van Koophandel en Kolonien wegens de kerken en godsdienst gezindheden., 25 december 1816.; 214; 1 stuk.
- Verslag van het Nederlands gedeelte van St. Maarten en Saba over het jaar 1817., 215; 1 stuk.
  Zie VWIS 213 en 185.
- Rapport omtrent de staat van de zoutpan te St. Maarten., 14 maart 1817.; 216; 1 stuk.
  Zie VWIS 184.
- Verslag van de staat van het Nederlands gedeelte van Saba en St. Maarten de dato 15 maart 1819. Met begeleidende brief de dato 26 april 1819., 217; 2 stukken.
- Verslag van de staat van het Nederlands gedeelte van Saba en St. Maarten over 1816. Originele begeleidingsbrief van kommandant Cantzelaar de dato 23 april 1817., 1816, 1817; 218; 2 stukken.
  Bijbehorende bijlagen ontbreken.
- Gedetailleerde omschrijving van de aard en de werkzaamheden, alsmede van de aard en het bedrag van de emolumenten van al de bestaande posten op St. Maarten met bijvoeging van des ondergetekendens (Cantzlaar) consideratien., 24 mei 1817.; 219; 1 stuk.
- Alphabetische lijst der personen welke ingevolge publikatie van kommandant en raden van Politie dezer kolonie (St. Maarten) van den 26 der jongstverlopen maand september, staten hebben ingeleverd van hunne verliezen in den orkaan van den 21e derzelve maand geleden, de dato 12 oktober 1819., 220; 1 stuk.
- Diverse missiven aan de minister van Kolonien en Marine, o.a. van A. de Heer en C.'t Hoen., 14 november 1809 - 20 december 1810. (Kust van Guinea).; 226A; 1 lias
- Stukken betreffende "de memorie van eisch en conclusie op ende jegens den neger Ecoem van Chamä., 15 september 1813 - 5 maart 1814. (Kust van Guinea).; 231; 1 omslag
- Lijst der marktbrieven van aangekochte goederen waarvoor wissels zijn in betaling gegeven., 1809-1810. (St.George d'Elmina).; 233; 1 stuk
- Lijst der afgegeven wissels van 5 maart 1810 - 8 maart 1816. (St. George d'Elmina)., 236; 1 stuk
- "Jaarlijkse batelijke en lastelijke reekening van een van 's Ed. Compagnies suykerplantagien" in Essequebo ? door A. Spoors ter speculatie van P. Moriljon ontworpen., Ongedateerd.; 246; 1 stuk.
- "Staat van het Hoofd Casteel St.George d'Elmina en onderhorige forten ter Kuste van Guinea van zijne koninglijke Hoogheid de Souverein vorst der Verenigde Nederlanden zoals derzelver zig bevinden onder ultimo september.", 1814.; 246A; 1 stuk.
- Financiële aantekeningen omtrent de uitdelingen van de West-Indische Compagnie ter Kamer Zeeland, afgiften van Suriname, de baten, de lasten en verliezen van Essequebo enz.., 1749-1769.; 247; 11 stukken.
  Papieren van P. Moriljon, opperboekhouder der
  Kamer Zeeland.
- Model-staat van de ontvangsten en uitgaven wegens Essequebo., 18e eeuw.; 248; 1 stuk.
- Brief van Van Lansberge te Keulen aan ?., 12 juni 1775.; 249; 2 stukken.
- Request van de West-Indische Compagnie aan de Staten- Generaal betreffende de verongelijking haar aangedaan door de oorlogschepen en kustbevaarders van de koning van Spanje. Gedrukt., 21 augustus 1727.; 259; 1 stuk.
- Bericht van de Kamer Rotterdam der West-Indische Compagnie aan de Staten-Generaal betreffende een geschil met de Admiraliteit aldaar over recognitien. Gedrukt., 1716.; 260; 1 stuk.
  Zie VWIS 1226.
- Requesten van de West-Indische Compagnie aan de Staten- Generaal om maatregelen te nemen tegen de lorredraaiers, die van uit Zeeland verboden handel drijven op de Kust van Guinea en op St.Eustatius. Gedrukt., Circa 1719.; 261; 1 stuk.
- Acten waarbij Koenraad Ekle te Demerary belooft de door hem aan Michiel Looff verschuldigde geldsomme te zullen betalen uit zijn in Compagnies dienst verdiende gage., 5 juli 1772 - 1 augustus 1772.; 262; 1 stuk.
- Brief van J. de Timmerman aan de opperboekhouder der Kamer Zeeland, Pieter Moriljon., 2 november 1756.; 263; 1 stuk.
- "Memorie dienende ten betooge dat het equipeeren van kleene snaauwscheepen seer nadeelig is voor de (West- Indische) Compagnie.", Na 1759.; 264; 11 stukken.
  Boekhouder Kamer Zeeland, P. Moriljon ?
- Extract-resolutie van de X betreffende de vervulling van een eventuele vacature van een gesubstitueerde door directeur-generaal en raden., 13 december 1790.; 265; 1 stuk.
- Stukken betreffende de vordering van de rederij van het schip De Hoop "wegens transport van goederen legdagen &a., quasi in Compagnie's dienst bij de jongste troubles in de Berbicë., 1763; 266; 2 stukken
- Copie-"Plan van provisioneel redres in het publicq en judicieel bestuur voor de colonien van Demerary en Essequebö., Einde 18e eeuw, na 1773.; 268; 1 stuk.
- Acte, waarbij Hendrik Schoemacher van Aderlevend, uitvarende als chirurgijn op het schip Tholen naar Essequebo, de Kamer Zeeland machtigt om op afkorting van zijn gage jaarlijks een termijn uit te keren aan zijn huisvrouw Maria Nuttinghs., 9 April 1674.; 269; 1 stuk.
- Request van Pieter Moriljon c.s. aan de Staten-Generaal om verlof tot het drijven van handel op de landen, begrepen in het octrooi der West-Indische Compagnie van 8 augustus 1730, niettegenstaande de bepalingen bij het nader reglement van 6 oktober 1734 op de vrije vaart vastgesteld. Met betreffende stukken., 1746.; 270; 4 stukken.
- Acte van interdictie tegen een betaling, ingeleverd bij de Kamer Zeeland door Pieter van der Elst en Pieter Vermeulen, als boekhouders van het naar Essequebo uitgevaren schip Velsenslust., 7 oktober 1774.; 271; 1 stuk.
- Copie-accoord tussen Elisabeth Freni, weduwe van Jan Guepin en de schuldeisers van diens nalatenschap., 23 juli 1766.; 272; 1 stuk.
- Acte, waarbij Pieter Cloot als erfgenaam van Gerardina Cloot, weduwe Cornelis Bijnkershoek aan Jacobus van der Veen machtiging geeft om de hem toekomende uitkering op een actie in de West-Indische Compagnie ter Kamer Zeeland in ontvangst te nemen., 27 mei 1773.; 273; 1 stuk.
- Request door verschillende kooplieden en reders handelende op de West-Indische kolonien aan de Staten- Generaal gericht, om middelen te beramen tot wederopbouw van de kwijnende handel aldaar. Met betreffende extract- resolutie der Staten van Holland van 5 mei 1787. Gedrukt., 275; 1 omslag
- Debet- en creditrekening van Curacao over 1720, aantekeningen over " de vruchten en lasten" van genoemd eiland over 1674-1714., 278; 2 stukken.
- Brief van directeur en raden van Curacao aan de Staten- Generaal betreffende de procedures van Abraham da Costa Andrade c.s. tegen de fiscaal en de Joodse kerkeraad aldaar., 18 maart 1779.; 279; 1 stuk.
- "Stukken tot elucidatie dienende, uyt Amsterdam gezonden om de verouderde pretentien van Weiselman weegens soldijen, etc. betreklijk de Kust van Guinea te beoordeelen zijnde die requesten van Weiselman weeder hem op zijn verzoek teruggegeeven in maart 1803 bij resolutie.", 287; 7 stukken
- Cassa rekening en staten van ontvangst en uitgaaf St. Maarten., 1795-1799.; 292; 4 omslagen.
- 1.) Copie-generale staten van ontvangsten en uitgaven van Essequebo en Demerary over 1772-1785, van de Kust van Guinea over 1771-1785, van Eustatius over 1771-1785, van Curacao over 1771-1785, opgemaakt door den boekhouder-generaal der West-Indische Compagnie, Lukas Caudri. 5 stukken. 2.) Advies van de advocaat De Kempenaar op de vraagpoincten" van de gedeputeerden van de Staten-Generaal aan de bewindhebbers van de WIC op 19 november, betreffende de slavenhandel en de handel op de eilanden Curacao, St.Eustatius en St. Maarten. (na 1790). Met 2 bijlagen. 3 stukken., 304
  Bij 1: Ebervelt
  Bij 2: Bijlagen:"Extract uyt het register der resolutien van de Hoog Mogende Heeren Staaten Generaal der Vereenigde Nederlanden", 24 november 1789 en "Ordonnantie, rakende de neegerhandel" van Christiaan VII, koning van Denemarken etc., 16 maart 1792. Gedrukt.
- Staat van de totale opbrengst der recognitien betaald door de schepen uitgezeild van en naar Curacao, St.Eustatius, St.Croix, Noord Amerika, Essequebo & Demerary, Portorico, Havana, Guinea over de jaren 1771-1791., 305; 1 stuk
  Boekhouder-Generaal Ebervelt. Circa 1803.
- "Tableau der recognitien en lastgelden alhier te lande bij de verschillende bestuuren ontfangen weegens de West-Indische Colonien etc. met uytzondering van die weegens Suriname en Berbice over 1780-1803.", 306; 1 stuk
  Boekhouder-Generaal Ebervelt.
- Stukken betreffende de geschillen tussen de West- Indische Compagnie en Portugal over de vaart op de Kust van Guinea., 1727-1730.; 307; 36 stukken.
- Copie "Petitie van benoodigheden voor de drie plantagien Luxberge, Duinenburg en Achterkerke aankomende d'Eedele West-Indische Compagnie in Rio Essequebo voor den jaare 1792", opgemaakt door de boekhouder aldaar Johan de Klerck., 1791.; 314; 1 stuk.
- Nota van resterende en onvoldane petitien van steen, plavuysen, kalk, tras en houtwaren onder 31 december 1791., 315
- Copie-brieven van de kommandeur van Essequebo en Demerary, Albertus Backer aan de Kamer Zeeland., 8-31 oktober 1791.; 318; 3 stukken.
  Zie ook VWIS 901.